臺灣桃園地方法院刑事判決                                        110年度交簡上字第287號
上  訴  人  
即  被  告  黃唯剛


上列上訴人即被告因過失傷害案件，不服本院民國110年8月26日
所為之110年度桃交簡字第795號第一審刑事簡易判決（聲請簡易
判決處刑案號：107年度偵字第7230號），提起上訴，本院管轄
之第二審合議庭判決如下：
    主      文
上訴駁回。
黃唯剛緩刑貳年。
    事實及理由
一、本案經審理結果，認原審以被告黃唯剛犯刑法第284條前段
    之過失傷害罪，事證明確，適用刑法第284條前段、第62條
    前段、第41條第1項前段，刑法施行法第1條之1第1項，並審
    酌被告過失程度、告訴人彭裕翔之傷勢程度、被告於犯後迄
    今尚未與告訴人達成和解以茲賠償等一切情狀，逕以簡易判
    決判處被告拘役25日，如易科罰金，以新臺幣1,000元折算1
    日，核其認事用法，俱無違誤，量刑亦甚允洽，應予維持，
    除均引用第一審簡易判決所記載之犯罪事實、證據及理由（
    如附件原審判決書）外，另就證據部分補充：被告於本院準
    備程序及審理時所為之自白（詳見本院上訴卷第65頁、第80
    頁）。
二、被告上訴意旨略以：請給予自新的機會，並諭知緩刑等語。
三、按量刑的輕重，屬事實審法院得依職權自由裁量之事項，苟
    已斟酌刑法第57條各款所列情狀而未逾越法定刑度，不得遽
    指為違法，且在同一犯罪事實與情節，如別無其他加重或減
    輕之原因，下級審量定之刑，亦無過重或失輕之不當情形，
    則上級審法院對下級審法院之職權行使，原則上應予尊重（
    最高法院72年台上字第6696號判例、85年度台上字第2446號
    判決意旨參照）。經查，原審就據以認定被告犯過失傷害罪
    之證據及理由業已敘明綦詳，復經本院審酌全案情節，認原
    審認事用法並無不當，量刑亦甚妥適而無違法之處。是被告
    未具體指摘原審判決有何違誤之處，徒以祈求給予緩刑為由
    提起上訴，為無理由，應予駁回。
四、另按刑法本於刑事政策之要求，設有緩刑制度，消極方面在
    避免短期自由刑之弊害，使犯人不至於在監獄內感染或加深
    犯罪之惡習與技術，甚至因此失去名譽、職業、家庭而自暴
    自棄，滋生社會問題，積極方面則可保全偶發犯罪、輕微犯
    罪者之廉恥，期使渠等自新悔悟，且因緩刑附有緩刑期間，
    受緩刑宣告者如在緩刑期間內再犯罪，執行檢察官仍得聲請
    法院撤銷緩刑，而有藉此督促受緩刑宣告者自我檢束身心之
    功效。查被告前未曾因故意犯罪受有期徒刑以上刑之宣告，
    此有臺灣高等法院被告前案紀錄表在卷可按，而被告此次因
    一時失慮致罹刑典，然其於偵訊及本院審理中均坦認犯行，
    態度良好，且其亦於原審判決後私下與告訴人以新臺幣3萬5
    ,000元成立和解，並已全數給付完畢，而告訴人亦具狀撤回
    本件刑事告訴及向本院表示願意原諒被告，同意給被告自新
    之機會等情，有和解書、本院辦理刑事案件電話查詢紀錄表
    、聲請撤回告訴狀在卷可按（詳見本院上訴卷第21頁、第29
    頁、第47頁），堪認被告悔意甚殷，經此偵審教訓及本次罪
    刑之科處，自知所惕勉，信無再犯之虞，則本院認對其宣告
    之刑以暫不執行為適當，爰依刑法第74條第1項第1款規定，
    併予宣告緩刑2年，以啟自新。
據上論斷，應依刑事訴訟法第455條之1第1項、第3項、第368條
、第373條，刑法第74條第1項第1款，判決如主文。
本案經檢察官楊挺宏聲請簡易判決處刑，檢察官到王珽顥到庭執
行職務。
中　　華　　民　　國　　110 　年　　12　　月　　23　　日
                  刑事第十七庭審判長法　官  張明道
                                    法　官  張英尉
                                    法　官  李思緯
以上正本證明與原本無異。
不得上訴。
　　　　　　　　　　　　　　　      書記官　吳怡靜
中　　華　　民　　國　　110 　年　　12　　月　　23　　日


附件：
臺灣桃園地方法院刑事簡易判決
                                  110年度桃交簡字第795號
聲　請　人　臺灣桃園地方檢察署檢察官
被　　　告　黃唯剛　男　民國00年0月00日生
                    身分證統一編號：Z000000000號
                    住○○市○區○○○路0段000號2樓之1
上列被告因過失傷害案件，經檢察官聲請以簡易判決處刑（110
年度偵字第7230號），本院判決如下：
    主  文
黃唯剛因過失傷害人，處拘役貳拾伍日，如易科罰金以新台幣壹
仟元折算壹日。
    事實及理由
一、本案犯罪事實及證據並所犯法條，除補充如下外，均引用檢
    察官聲請簡易判決處刑書（如附件）之記載。
二、⑴經本院依職權勘驗警方蒐證光碟片中由被告黃唯剛所提供
    之行車紀錄器檔案，勘驗結果以「被告黃唯剛沿康莊路直行
    ，前方有車陣，行車速度緩慢，走走停停，前方車輛即告訴
    人彭裕翔所駕自小客車於行經本件五岔路口前之道路標牌時
    即已踩煞車並打右方向燈，此時被告所駕自小客車在告訴人
    所駕自小客車後方約一個車身距離，雖告訴人所駕自小客車
    已踩煞車並打右方向燈，然被告仍邊唱歌邊以約時速3 、40
    公里之車速前進並未減速，被告所駕自小客車快要撞上告訴
    人所駕自小客車時，被告所駕自小客車內之女性乘客喊『ㄟㄟㄟ
    ，你在幹嘛』，同時被告所駕自小客車撞上告訴人所駕自小
    客車後方，其之行車紀錄器並因車輛撞擊力道而朝向天空攝
    影。如監視器畫面列印1-5 。」有本院勘驗筆錄可憑。由此
    可證被告疏於注意車前狀況之事實，其有過失甚明。⑵告訴
    人於案發當日至國軍桃園總醫院附設民眾診療服務處急診，
    又於109 年8 月25日赴該醫院看診，經該院附設民眾診療服
    務處於該二日開立診斷證明書，診斷欄記載「頭部及頸部挫
    傷，懷疑頸部揮鞭症候群」，該院附設民眾診療服務處既未
    確診告訴人確有「頸部揮鞭症候群」，而僅「懷疑」，則實
    事求是，不應將「頸部揮鞭症候群」列入告訴人因本件車禍
    所受傷害。再告訴人於案發二週後之109 年9 月7 日，再至
    國立台灣大學醫學院附設醫院新竹分院看診，依該醫院於該
    日開立之診斷證明書診斷病名欄記載「後頸部挫傷、腰部拉
    傷」，除其中後頸部挫傷與案發日及案發後二日在國軍桃園
    總醫院附設民眾診療服務處急診及看診之病症相符外，另「
    腰部拉傷」則因看診日期距離案發日已欠，不能證明與本案
    有關，亦不得列入告訴人因本件車禍所受傷害。又告訴人迨
    至109 年9 月23日至新竹國泰綜合醫院看診，該醫院於該日
    開立之診斷證明書之病名欄記載「頸椎外傷」，告訴人看診
    日與案發日已相隔一月又一日，此之「頸椎外傷」誠未可知
    是否與其於案發日及案發後二日在國軍桃園總醫院附設民眾
    診療服務處急診及看診所證明之頸部挫傷有關，是不得將新
    竹國泰綜合醫院診斷證明書之病名欄記載之「頸椎外傷」列
    入被告於本件車禍所受傷害。綜上，依上開勘驗，被告所駕
    自小客車自後撞擊告訴人所駕自小客車後方之力道雖非輕，
    然國軍桃園總醫院附設民眾診療服務處所開立之診斷證明所
    載「頸部揮鞭症候群」既非確診，而國立台灣大學醫學院附
    設醫院新竹分院所開立之診斷證明所載「腰部拉傷」、新竹
    國泰綜合醫院診斷證明書記載之「頸椎外傷」均不能證明與
    本案有關，均不得列入告訴人因本件車禍之受傷範圍內，聲
    請人即臺灣桃園地方檢察署檢察官將之全部列入，自有違誤
    。⑶審酌被告過失程度、告訴人之傷勢程度、被告於犯後迄
    今尚未與告訴人達成和解以茲賠償等一切情狀，量處如主文
    所示之刑，並諭知易科罰金之折算標準。
三、據上論斷，應依刑事訴訟法第449 條第1 項前段、第3 項、
    第454 條第2 項，刑法第284 條前段、第62條前段、第41條
    第1 項前段，刑法施行法第1 條之1 第1 項，逕以簡易判決
    處刑如主文。
四、如不服本判決，應於判決送達後20日內向本院提出上訴狀（
    應附繕本）。
中　　華　　民　　國　 110　　年　　8 　　月　　26　　日
                    交通法庭法  官  曾雨明
以上正本證明與原本無異。
如不服本判決，應於判決送達後20日內向本院提出上訴狀（應附
繕本）。
                            書記官  劉貞儀
中　　華　　民　　國　 110　　年　　8 　　月　　27　　日
附錄本案論罪科刑法條全文：
中華民國刑法第284 條
因過失傷害人者，處1 年以下有期徒刑、拘役或10萬元以下罰金
；致重傷者，處3 年以下有期徒刑、拘役或30萬元以下罰金。

附件：
臺灣桃園地方檢察署檢察官聲請簡易判決處刑書
                                     110年度偵字第7230號
    被　　　告　黃唯剛　男　26歲（民國00年0月00日生）
                        住○○市○區○○○路0段000號2樓
                        之1
                        國民身分證統一編號：Z000000000號
上列被告因過失傷害案件，業經偵查終結，認為宜聲請以簡易判
決處刑，茲將犯罪事實及證據並所犯法條分敘如下：
        犯罪事實
一、黃唯剛於民國109 年8 月23日下午1 時23分許，駕駛車牌號
  &0000; 碼0 00-0000 號自用小客車，沿桃園市大溪區康莊路
    往和平
    路方向行駛，行經桃園市大溪區五叉路口時，本應注意車輛
    行駛時，須注意車前狀況，並隨時採取必要之安全措施，而
    依當時並無不能注意之情事，竟疏未注意車前狀況，適其同
    向前方有彭裕翔駕駛車牌號碼000-0000號自用小客車，遂遭
    黃唯剛自後方追撞，而受有頭部及頸部挫傷、懷疑頸部揮鞭
    症候群、後頸部挫傷、腰部拉傷及頸椎外傷等傷害。嗣黃唯
    剛於肇事後，即向到場處理員警坦承肇事，對於未發覺之罪
    自首而接受裁判，始悉上情。
二、案經彭裕翔訴由桃園市政府警察局大溪分局報告偵辦。
        證據並所犯法條
一、詢據被告黃唯剛對於上開犯罪事實坦承不諱，核與告訴人彭
    裕翔於警詢及偵查中指訴之情節相符，並有道路交通事故調
    查表( 一) 、( 二) 、道路交通事故現場圖、國軍桃園總醫
    院附設民眾診療服務處診斷證明書、國軍新竹地區醫院附設
    民眾診療服務處診斷證明書、國立臺灣大學醫學院附設醫院
    新竹分院診斷證明書、新竹國泰綜合醫院診斷證明書各1 紙
    、現場及車損照片15張、行車紀錄器畫面翻拍光碟暨本署勘
    驗筆錄1 份在卷可稽。按汽車行駛時，駕駛人應注意車前狀
    況，並隨時採取必要之安全措施，道路交通安全規則第94條
    第3 項訂有明文。被告駕駛汽車對於前揭規定自應注意遵守
    ，而依當時狀況，並無不能注意之情事，被告卻未能確實注
    意車前狀況，採取必要之安全措施，致撞擊前方告訴人所駕
    駛之車輛，並因而造成告訴人受傷，其行為自有過失，且被
    告之過失與告訴人所受之傷害間，具有相當因果關係甚明，
    其犯嫌堪以認定。
二、核被告所為，係犯刑法第284 條前段之過失傷害罪嫌。又被
    告於肇事後，犯罪偵查機關未發覺前，即主動向到場處理之
    警員自承其為肇事者，並願接受裁判，此有桃園市政府警察
    局大溪分局大溪交通分隊道路交通事故肇事人自首情形紀錄
    表1 張在卷可按，核與自首要件相符，請依刑法第62條前段
    規定，減輕其刑。
三、依刑事訴訟法第451條第1項聲請逕以簡易判決處刑。
    此　致
臺灣桃園地方法院
中　　華　　民　　國　 110　　年　　3 　　月　　17　　日
                              檢　察　官  楊挺宏
本件證明與原本無異
中　　華　　民　　國　 110　　年　　3 　　月　　23　　日
                              書  記  官  范書銘
附記事項：
本件係依刑事訴訟法簡易程序辦理，法院簡易庭得不傳喚被告、
輔佐人、告訴人、告發人等出庭即以簡易判決處刑；被告、被害
人、告訴人等對告訴乃論案件如已達成民事和解而要撤回告訴或
對非告訴乃論案件認有受傳喚到庭陳述意見之必要時，請即另以
書狀向簡易法庭陳述或請求傳訊。
參考法條：
中華民國刑法第284條前段
（過失傷害罪）
因過失傷害人者，處6 月以下有期徒刑、拘役或5 百元以下罰金
，致重傷者，處1 年以下有期徒刑、拘役或5 百元以下罰金。
從事業務之人，因業務上之過失傷害人者，處1 年以下有期徒刑
、拘役或1 千元以下罰金，致重傷者，處3 年以下有期徒刑、拘
役或2 千元以下罰金。
如不服本判決，應於收受送達後10日內向本院提出上訴書狀，其
未敘述上訴之理由者並得於提起上訴後10日內向本院補提理由書
（均須按他造當事人之人數附繕本）「切勿逕送上級法院」。